【裁判字號】    96,訴,1934
【裁判日期】    970131
【裁判案由】    毒品危害防制條例
【裁判全文】
臺灣臺北地方法院刑事判決              96年度訴字第1934號
公  訴  人  臺灣基隆地方法院檢察署檢察官
被      告  甲○○
上列被告因違反毒品危害防制條例案件，經檢察官提起公訴（96
年度毒偵字第2720號），被告於準備程序中就被訴事實為有罪之
陳述，經本院合議庭裁定由受命法官獨任改用簡式審判程序，判
決如下：
    主      文
甲○○施用第一級毒品，累犯，處有期徒刑拾月，扣案如附表一
編號一所示之物，沒收銷燬之，如附表二編號一所示之物沒收；
又施用第二級毒品，累犯，處有期徒刑伍月，扣案如附表一編號
二所示之物，沒收銷燬之，附表二編號二所示之物均沒收。應執
行有期徒刑壹年壹月，扣案如附表一所示之物均沒收銷燬之，扣
案如附表二所示之物，均沒收。
    事    實
一、甲○○曾有多次違反毒品危害防制條例而為法院判決有罪確
    定之紀錄。且因施用毒品案件，經臺灣板橋地方法院檢察署
    於民國九十一年八月十二日聲請強制戒治並起訴，強制戒治
    部分，經臺灣板橋地方法院裁定准許，九十二年六月七日戒
    治期滿，刑責部分，經同院於九十一年九月三十日以九十一
    年度訴字第一六二九號判處有期徒刑七月，嗣並確定，九十
    三年一月二日執行完畢。竟不知悔改，於前開強制戒治執行
    完畢後五年內之：
  (一)九十六年八月二十四日下午五時許，在臺北市○○區○○街
    二段一一號十樓金麗麗賓館住處，以將扣案如附表一編號二
    所示之安非他命、甲基安非他命晶體放入玻璃球內燒烤產生
    煙霧吸食方式，施用第二級毒品。
  (二)同日晚上八時許，在上址住處，將扣案如附表一編號一所示
    之海洛因粉末加入香煙中燃燒吸食煙霧之方式施用第一級毒
    品。
二、嗣於九十六年八月二十四日晚上十一時許，為警在上述住處
    查獲，並扣得其所有如附表一、二所示之物。
三、案經臺北縣政府警察局蘆洲分局報告臺灣臺北地方法院檢察
    署檢察官偵查起訴。於本院準備程序進行中，甲○○就被訴
    事實先為有罪之陳述，經合議庭當庭裁定由受命法官獨任行
    簡式審判程序。
    理    由
一、前揭事實，均業據被告甲○○坦承不諱（本院卷第二六頁參
    照），且經將被告於九十六年八月二十四日為警查獲後採集
    之尿液送臺灣檢驗科技股份有限公司檢驗，呈安非他命類（
    安非他命、甲基安非他命）、鴉片類（嗎啡、可待因）陽性
    反應，此有該公司九十六年九月七日濫用藥物尿液檢驗報告
    一紙附卷可稽（偵查卷第五○頁參照），該公司分別以ＥＩ
    Ａ酵素免疫分析法、ＧＣ／ＭＳ氣相層析質譜儀分析法為初
    步、確認檢驗，其結果信而有徵，足為本院判斷之依據。又
    有扣案如附表一編號一、二所示，經前述公司已相同檢驗方
    式檢驗，認附表一編號一所示之物含第一級毒品海洛因成分
    （偵查卷第五二頁參照）、附表一編號二所示之物含第二級
    毒品甲基安非他命成分（偵查卷第五三頁參照），均足以擔
    保被告前開任意性自白與事實相符。又查被告曾因施用毒品
    案件，經臺灣板橋地方法院檢察署於九十一年八月十二日聲
    請強制戒治獲准，九十二年六月七日戒治期滿（嗣接續執行
    前述刑責部分），有臺灣高等法院被告前案紀錄表在卷足證
    ，核屬於強制戒治執行完畢後，五年後再犯第十條之罪之情
    形。被告犯行堪以認定。事證明確，應予論處。
二、查海洛因，安非他命、甲基安非他命，依毒品危害防制條例
    第二條第二項第一款、第二款規定，分屬第一級、第二級毒
    品。核被告所為，係違反毒品危害防制條例第十條第一項、
    第二項之施用第一級毒品、第二級毒品之罪；被告持有第一
    級、第二級毒品海洛因，安非他命、甲基安非他命之行為，
    各為施用第一級、第二級毒品之行為吸收，不另論罪。被告
    以一行為同時施用安非他命、甲基安非他命二種第二級毒品
    ，為想像競合犯，應依刑法第五十五條規定，從一重（尿液
    中檢出濃度較高者，詳前述檢驗報告）施用第二級毒品甲基
    安非他命罪論處。起訴書雖未記載被告施用安非他命犯行，
    但蒞庭公訴人以當庭補充，依檢察一體，自屬公訴範圍，本
    院亦以依刑事訴訟法第九十五條規定諭知俾被告防禦，無庸
    贅予諭知擴張犯罪事實審理。另查被告施用第一級毒品、第
    二級毒品之犯行，犯意互殊、行為各別，應分論併罰。又被
    告有事實欄所載刑之執行紀錄，此有臺灣高等法院被告前案
    紀錄表附卷可證，其於受徒刑之執行完畢後，五年以內故意
    再犯本件有期徒刑以上之二罪，均為累犯，應依刑法第四十
    七條第一項規定各加重其刑。爰審酌被告犯罪動機、目的、
    施用之毒品種類、到案後雖坦承犯行，但施用毒品之紀錄不
    少、素行非佳等一切情狀，各量處如主文所示之刑，並定其
    應執行刑，以資儆懲。扣案如附表一編號一、二所示之物，
    分屬第一級、第二級毒品，均應依毒品危害防制條例第十八
    條第一項前段規定，不問屬於犯人與否，沒收銷燬之；附表
    二編號一、二所示之物，各為包裝附表一編號一、二所示毒
    品而供被告持有該毒品所用之物，復均為被告所有，爰均依
    刑法第三十八條第一項第二款規定，沒收之。
據上論斷，應依刑事訴訟法第二百七十三條之一第一項、第二百
九十九條第一項前段，毒品危害防制條例第十條第一項、第二項
、第十八條第一項前段，刑法第十一條前段、第五十五條、第四
十七條第一項、第五十一條第五款、第三十八條第一項第二款，
判決如主文。
本案經檢察官楊智綸到庭執行職務。
中    華    民    國    97    年    1    月    31     日
                  刑事第十庭      法  官  姚念慈
以上正本證明與原本無異。
如不服本判決，應於判決送達後十日內，檢具繕本向本院提出上
訴狀上訴於臺灣高等法院。
                                  書記官  劉芸珊
中    華    民    國    97    年    1    月    31     日
附表一：
  編號一：重零點三○公克，含第一級毒品海洛因成分之物（偵
          查卷第五二頁參照）。
  編號二：重十三點一六八公克，含第二級毒品甲基安非他命成
          分之物（偵查卷第五三頁參照）。
附表二：
  編號一：包裝附表一編號一毒品之包裝袋一枚。
  編號二：包裝附表一編號二毒品之包裝袋二枚。
附錄本案論罪科刑法條全文：
毒品危害防制條例第十條
施用第一級毒品者，處六月以上五年以下有期徒刑。
施用第二級毒品者，處三年以下有期徒刑。


司法院資訊處製作；財團法人民間司法改革基金會備份。
